【裁判字號】    99,抗,848
【裁判日期】    991129
【裁判案由】    聲請更定其刑
【裁判全文】
臺灣高等法院臺中分院刑事裁定           99年度抗字第848號
抗  告  人
即 受 刑人  許霈蓁
上列抗告人因聲請更定其刑案件，不服臺灣臺中地方法院中華民
國99年8月25日裁定（99年度聲字第3090號，聲請案號：臺灣臺
中地方法院檢察署99年度執聲字第2363號），提起抗告，本院裁
定如下：
    主  文
原裁定撤銷，發回臺灣臺中地方法院。
    理  由
一、抗告人即受刑人許霈蓁（下稱抗告人）抗告意旨略以：抗告
    人因第一次做生意，不知二房東未就著作權打合約云云。
二、原審裁定以：
  (一)檢察官聲請意旨略以：受刑人因詐欺案件，經原審法院以96
    年度中簡字第2292號刑事簡易判決判處有期徒刑2月，並已
    於民國（下同）96年11月14日易科罰金執行完畢，復於刑期
    執畢後5年內之98年5月16日至20日又故意犯違反著作權法罪
    ，經原審法院以98年度中簡字第3541號刑事簡易判決（臺灣
    臺中地方法院檢察署98年度偵字第23893號）判處拘役50日
    （得易科罰金）確定在案。核抗告人再犯罪情形與累犯之要
    件相符，嗣於裁判確定後始發覺，自應依法更正其刑，爰依
    刑事訴訟法第477條第1項聲請裁定等語。
  (二)按受徒刑之執行完畢，或一部之執行而赦免後，5年以內故
    意再犯有期徒刑以上之罪者，為累犯，加重本刑至二分之一
    ；又裁判確定後，發覺為累犯者，依法更定其刑，刑法第47
    條第1項、第48條前段分別定有明文。
  (三)經核上開刑事簡易判決、臺灣高等法院被告前案紀錄表後，
    認應裁定更定其刑，依刑事訴訟法第477條第1項，刑法第48
    條前段、第47條第1項、第41條第1項前段，重行更定其刑為
    拘役55日，固非無見。
三、惟按受徒刑之執行完畢，或一部之執行而赦免後，5年以內
    故意再犯有期徒刑以上之罪者，為累犯，加重本刑至二分之
    一；又按裁判確定後，發覺為累犯者，依前條之規定更定其
    刑。但刑之執行完畢或赦免後發覺者，不在此限，刑法第47
    條第1項、第48條固分別定有明文。然此所稱更定其刑，必
    其累犯之發覺，係在裁判確定之後，始足當之；茍於裁判確
    定之前，已經發覺有累犯之情事者，即無適用之餘地。又被
    告之前科資料，與認定被告是否屬於累犯及應否依累犯之規
    定加重其刑之待證事實至有關係，自屬事實審法院應於審判
    期日調查之證據。事實審法院於審理時，如依卷內證據及訴
    訟資料足以發覺被告有累犯之事實，自應加以調查，及於判
    決內論以累犯並依法加重其刑；倘已依卷內證據及訴訟資料
    已足以發覺為累犯，而於審判期日就該累犯之事實漏未調查
    審酌，並於判決時漏論累犯並加重其刑，因非於裁判確定後
    發覺為累犯者，無從依刑法第48條前段之規定更定其刑；法
    院審判時，或因卷證資料未能考見被告為累犯，於判決確定
    後，始行發覺其為累犯，或其發覺非在刑之執行完畢或赦免
    後，既合於累犯更定其刑之條件，應循裁定更正其刑之程序
    為之（最高法院91年度臺非字第24號、94年度臺非字第286
    號、96年度臺非字第74號判決意旨併同參照）。
四、經查，本件抗告人有前開檢察官聲請意旨所載之前科判決及
    執行紀錄，有臺灣高等法院被告前案紀錄表1紙在卷可稽，
    則抗告人於受有期徒刑執行完畢後5年內，再故意自98年5月
    16、17日起至同年月20日止犯違反著作權法罪，所為固核與
    累犯要件相符，惟抗告人前因詐欺案件，經原審法院以96年
    度中簡字第2292號刑事簡易判決判處有期徒刑2月，並已於
    96年11月14日易科罰金執行完畢，則抗告人嗣後於98年間所
    犯違反著作權法罪，於原審法院於98年12月30日以98年度中
    簡字第3541號刑事簡易判決判處拘役50日時，是否依該案卷
    內之臺灣高等法院被告前案紀錄表所示，於裁判前即足以發
    覺抗告人為累犯，此攸關本件是否屬於裁判確定後始發覺為
    累犯之情形，然檢察官聲請意旨並未敘及係於何時發覺抗告
    人為累犯，原裁定就此點亦未論述理由，則如調取該案卷，
    當可查明該案判決當時是否已發覺抗告人為累犯，而斷定本
    件可否依刑法第48條前段規定以裁定更定其刑。抗告人抗告
    意旨雖未指摘及此而無理由，然此為本院得依職權調查之事
    項，原裁定既有上開可議之處，且更定其刑本質上應由該案
    犯罪事實最後裁判之法院裁定，抗告人並有審級利益，爰由
    本院將原裁定撤銷，發回原審法院詳加調查後更為適法之處
    理。
五、據上論斷，依刑事訴訟法第413條前段，裁定如主文。
中    華    民    國    99    年    11    月    29    日
            刑事第十庭  審判長法  官  江  錫  麟
                              法  官  紀  文  勝
                              法  官  周  瑞  芬
上列正本證明與原本無異。
不得再抗告。
                              書記官  廖  婉  菁
中    華    民    國    99    年    11    月    29    日

司法院資訊處製作；財團法人民間司法改革基金會備份。
